臺灣高雄地方法院民事裁定　　　　　　 100年度家抗字第16號
抗　告　人　陳美麗
上列當事人聲請指定被繼承人呂平和遺囑執行人事件，抗告人對
於中華民國100年1月7日本院99年度司家聲字第661號民事裁定不
服，提起抗告，本院管轄之第二審合議庭裁定如下：
    主      文
抗告駁回。
抗告程序費用由抗告人負擔。
    理      由
一、抗告意旨略以：緣抗告人陳美麗前於民國99年11月1 日，具
    狀聲請指定先袓呂平和之遺囑執行人，竟遭本院於100 年1
    月7 日，以99年度司家聲字第661 號裁定駁回在案。惟抗告
    人於原聲請狀所載內谷，均屬有據，本院上揭駁回抗告人聲
    請之裁定，於法實有未合。爰提起本件抗告，請求廢棄原裁
    定，另為適法之裁定等語。
二、按「非訟事件之聲請或陳述，欠缺法定要件，而其情形可以
    補正者，法院應限期命其補正，逾期不為補正時，應以裁定
    駁回之」，非訟事件法施行細則第13條定有明文，核先敘明
    。
三、經查：
  (一)本件抗告人於99年度司家聲字第661 號，聲請指定先袓呂平
    和之遺囑執行人，依其聲請狀所載聲請意旨係略以：1.緣聲
    請人（即本件抗告人）陳美麗在97年3 月18日子宮切除，不
    能謀生，向總統府法務部行政院申請國賠，陳美麗祖留土地
    ，台灣政府、陳照祖買、陳毛家買、陳鬧卻買、陳致益父買
    、與麗參與共買民國61年，父蔣宋美齡第一夫人媽麗4 歲收
    做女兒，而叫父58年8 歲，麗部買世界麗買下名義登記存臺
    灣政府名義運作租借伊宋夫人到死還陳美麗女兒，在91年叫
    麗來捉李陳有天字六號行政院天字九號訴文。2.陳97年3 月
    18日申請父與麗買61年土地總薄父交代寄存土地政府幫我麗
    運作，宋夫人媽沒還不可去拿，還麗生病不能謀生便可以取
    提國賠申請，金條土地多是祖寄國庫交父在交麗長大接管挖
    大崗山小崗山父留國庫與小崗山，母留大崗山外面金條，麗
    跟母83年要死前還叮嚀麗金條土地收回，不可受人賊等語。
  (二)查抗告人請求指定被繼承人呂平和之遺囑執行人，業經原審
    於99年11月10日，以裁定命抗告人於收受該裁定書送達後30
    日內，補正被繼承人呂平和之遺囑、除戶謄本、抗告人與被
    繼承人呂平和之利害關係之證明文件、足證被繼承人呂平和
    之親屬會議未能於法定期限內選定遺囑執行人之證明等資料
    到院，且該裁定書已於99年11月12日合法送達於抗告人，有
    本院99年度司家聲字第661 號裁定卷宗內送達證書1 件在卷
    可稽。惟抗告人迄原審於100 年1 月7 日裁定駁回其聲請時
    ，仍未補正被繼承人呂平和之遺囑等資料，致原審法院無從
    指定遺囑執行人，乃駁回抗告人於原審之聲請，此業據本院
    核閱原審卷宗即本院99年度家聲字第661號卷宗無訛，有上
    開聲請卷宗附卷足憑。
  (三)從而，揆諸上開法律規定，本件原審業已依法律規定，以裁
    定命抗告人補正原聲請狀內聲請事件欠缺之法定程序要件事
    項，惟抗告人迄未於命補正之期限內，補正原聲請狀之法定
    程序要件事項，致經原審依非訟事件法第21條第1  項前段
    之規定，駁回其聲請，經核，原審駁回其聲請之裁定，於法
    尚無違誤。抗告意旨仍執執陳詞，指摘原裁定為不合法，於
    法洵非有據，其抗告為無理由，自應予以駁回。
四、據上論結，本件抗告為無理由，依非訟事件法第21條第1 項
    、第24條第1 項、第46條，民事訴訟法第492 條，裁定如主
    文。
中    華    民    國    100   年     3    月    15    日
              家事法庭  審判長法  官  郭慧珊
                              法  官  呂憲雄
                              法  官  柯盛益
上為正本，係照原本作成。
如不服本裁定，應於送達後10日內向本院提出再抗告狀。再為抗
告應以適用法規顯有錯誤為理由，並委請律師為代理人。
中    華    民    國    100  年    3      月    15    日
                              書記官  李冠毅